臺灣嘉義地方法院刑事判決　　　　　　　96年度簡上字第14號
上　訴　人
即　被　告　乙○○
上列上訴人因被告傷害案件，不服本院嘉義簡易庭95年度嘉簡字
第1601號中華民國95年11月30日第1審判決（聲請簡易判決處刑
案號：臺灣嘉義地方法院檢察署95年度調偵字第295號），本院
管轄之第2審合議庭判決如下：
    主  文
上訴駁回。
乙○○緩刑貳年。
    事  實
一、乙○○因甲○○積欠其新臺幣（下同）9,000元，屢次催討
    未還，心生不滿，遂於民國（下同）95年7月10日上午8時20
    分許，在嘉義縣溪口鄉柴林村10鄰柴林腳115號前處，出於
    傷害人身體之犯意，拳打腳踢甲○○之身體，致甲○○受有
    頭皮、軀幹及小腿表淺損傷之傷害。
二、案經甲○○訴由嘉義縣警察局民雄分局報告臺灣嘉義地方法
    院檢察署檢察官偵查後聲請以簡易判決處刑。
    理  由
一、按被告以外之人於審判外之陳述，經當事人於審判程序同意
    作為證據，法院審酌該言詞陳述或書面陳述作成時之情況，
    認為適當者，亦得為證據。當事人、代理人或辯護人於法院
    調查證據時，知有第159條第1項不得為證據之情形，而未於
    言詞辯論終結前聲明異議，視為有前項之同意，刑事訴訟法
    第159條之5定有明文。查本件認定事實所引用之告訴人甲○
    ○及證人施春煌之警詢時之證詞、慈濟綜合醫院大林分院診
    斷證明書及調解書等證據方法，上訴人即被告（下稱上訴人
    ）於本院審理時表示同意作為證據，且經本院於審理逐一提
    示予當事人表示意見，上訴人均未於言詞辯論終結前聲明異
    議。本院審酌採納上開傳聞證據，無礙上訴人於程序上之彈
    劾詰問權利，而認上開傳聞證據合於刑事訴訟法第159條之4
    及同法第159條之5等規定，因而具證據能力，合先敘明。
二、訊據上訴人乙○○固承認其於上開地點，因索討債務與告訴
    人甲○○發生爭執之情無訛，惟矢口否認有何傷害犯行，辯
    稱：當天我是凌晨6點多遇到告訴人，我問他何時還錢，他
    的手舉起來不知要對我做什麼，我就推了他肩膀2下，他退
    了幾步，我未傷害告訴人，不知他為何受傷云云。經查：上
    開犯罪事實，業據告訴人甲○○及證人施春煌於警詢中指訴
    甚詳（見警卷第5-10頁），互核相符，而告訴人受有上開傷
    害，亦有慈濟綜合醫院大林分院診斷證明書1紙附卷可稽（
    見警卷第12頁），又上訴人業與告訴人就上開傷害成立調解
    ，上訴人除免除告訴人積欠之上開9,000元債務外，復當場
    賠償告訴人醫藥費2,000元完畢，有嘉義縣溪口鄉調解委員
    會調解書1份在卷可憑（見簡上卷第8頁），顯然上訴人確有
    上開傷害犯行，方與告訴人為上開免除債務及賠償金錢之調
    解；故上訴人所辯，顯不足採，本件事證明確，上訴人犯行
    堪以認定。
三、核上訴人乙○○所為，係犯刑法第277條第1項之傷害罪。原
    審依刑事訴訟法第449條第1項前段、第454條第2項，刑法第
    277條第1項、第41條第1項前段，刑法施行法第1條之1第1項
    、第2項前段之規定，逕以簡易判決判處拘役30日，如易科
    罰金以1,000元折算1日，經核其認事用法及量刑均屬妥適，
    上訴人上訴，否認犯罪，為無理由，應予駁回。另查上訴人
    乙○○前未曾受有期徒刑以上刑之宣告，有臺灣嘉義地方法
    院檢察署刑案資料查註紀錄表及台灣高等法院被告全國前案
    紀錄表各1份附卷可稽，其因一時失慮，偶罹刑典，經此刑
    之宣告後，應知警惕而無再犯之虞，又上訴人患有精神疾病
    ，有全民健康保險證明卡影本1紙附卷可佐（見簡上卷第5頁
    ），且上訴人業與告訴人成立調解，業見前述，本院認以暫
    不執行為適當，依刑法第74條第1項第1款之規定，併予宣告
    緩刑2年，以勵自新。
三、據上論斷，應依刑事訴訟法第455條之1第1項、第3項、第37
    3條、第368條，刑法第74條第1項第1款，判決如主文。
本案經檢察官王啟旭到庭執行職務
中　　華　　民　　國　　96　　年　　1 　　月　　29　　日
                     刑事第二庭審判長法  官  沈 福 財
                                     法  官  卓 春 慧
                                     法  官  盧 鳳 田
上列正本證明與原本無異。
本件不得上訴。
中　　華　　民　　國　　96　　年　　1 　　月　　29　　日
                                     書記官  楊 國 色
附錄本件論罪科刑法條：
刑法第277條第1項：
傷害人之身體或健康者，處三年以下有期徒刑、拘役或一千元以
下罰金。
